# 请问大家，中小板和创业板一般报表附注需要做几年的？我看有的就做了最近 2 期

提问人：mrlf 时间：2011-01-26 20:31:21
请问大家， 中小板和创业板一般报表附注分别需要做几年的？ 我看有的就做了最近 2 期。。 不太明白。。

回答人：chenyiwei
常规年报披露仅需本年和上年度比较数据。

回答人：chenyiwei
回复 地板 vipib 的帖子《企业会计准则第 30 号——财务报表列报》第八条。 四大出具的报告一般都是所有项目注释均为三年一期全部注释。